【裁判字號】    94,上易,1826
【裁判日期】    950407
【裁判案由】    竊盜等
【裁判全文】
臺灣高等法院刑事判決                94年度上易字第1826號
上  訴  人
即  被  告  丙○○
上列上訴人因竊盜等案件，不服臺灣新竹地方法院94年度訴字第
352號，中華民國94年7月29日第一審判決（起訴案號：臺灣新竹
地方法院檢察署94年度偵字第1727號；移送併案審理案號：台灣
新竹地方法院檢察署94年度偵字第2186號、第2917號、第3512號
、第4238號、第4829號、第4576號、台灣苗栗地方法院檢察署94
年度偵字第3444號），提起上訴，本院判決如下：
    主  文
原判決撤銷。
丙○○連續結夥三人以上，於夜間侵入住宅竊盜，處有期徒刑參
年。
扣案之十字起子支、一字起子壹支、鑰匙拾支、活動扳手、
十字起子各乙支、萬能鑰匙、機車鑰匙各乙支，及變造之「巳○○」、「卯○○」國民身分證、「巳○○」自用小客車駕駛執照
上換貼之「丙○○」照片張，均沒收。
    事  實
一、丙○○基於意圖為自己不法所有之概括犯意，或單獨、或分
    別與張世凱、丑○○、王明義、楊德華等人共同，自民國（
    下同）九十一年七月二十日下午一時許，至九十四年五月二
    十五日上午十一時許止，連續在桃園縣平鎮市、楊梅鎮、新
    竹市、苗栗縣頭份鎮、竹南鎮等處，或徒手、或使用自備之
    鑰匙、或攜帶客觀上具有危險性可供凶器使用之十字起子、
    活動扳手等工具，連續竊取巳○○、卯○○、戊○○、辰○○、子○○、寅○○、庚○○○、辛○○、未○○、甲○○
    、丁○○、癸○○、午○○、壬○○、己○○、乙○○等人
    所有之財物，其詳細之行竊時間、地點、被害人、行為態樣
    、竊得之財物、及參與之共犯等，均詳如附表編號一至編號
    十八所示。又丙○○分別竊得如附表編號一、二所示巳○○
    之身分證、自用小客車駕駛執照，及卯○○之身分證各乙張
    後，復基於變造他人身分證及駕駛執照等特種文書之概括犯
    意，於不詳時間及地點，以將自己之照片換貼於上開竊得巳
    ○○、卯○○之國民身分證及駕駛執照上之方式，而連續變
    造巳○○、卯○○之上開國民身份證及駕駛執照，均足以生
    損害於巳○○、卯○○及戶政機關對於身分證管理、公路監
    理機關對車輛駕駛人管理之正確性。嗣分別於下列時、地遭
    查獲：(一)於九十四年三月二十七日下午五時許，在其友人林
    文榮位於新竹市○○路四十二巷一號住處實施搜索時，查扣
    得丙○○持有經變造之巳○○身分證、自用小客車駕駛執照
    各乙張、經變造之卯○○身分證乙張、及其竊得之子○○所
    有Ｋ六－六五六０號自小客車行車執照、強制責任保險卡、
    保險單、汽車新領牌登記書、華僑銀行信用卡各乙張、門禁
    卡二張、中華郵政公司存款簿乙本、配線夾乙支、寅○○之
    駕駛執照、中國信託銀行信用卡各乙張、印章一枚、汽車音
    響乙組、車用空氣清靜機乙台、行動電話乙支（業已據子○○、寅○○領回），及丙○○所有供行竊所用之十字起子三
    支、一字起子乙支及鑰匙十二支等物，另於翌（即九十四年
    三月二十八日）日凌晨零時許，循線在新竹市○○路○段二
    六五號旁貨櫃屋工寮處查獲戊○○失竊之ＦＥＱ－一六二號
    重機車，及辰○○失竊之ＲＯＩ－八五六號輕機車（均已發
    還予戊○○、辰○○）。(二)於九十四年四月十九日凌晨零時
    十分許，在新竹市○○路○段、延平路一段口，為警查獲丙○○持有失竊之ＭＪ六－五二九號重機車之行車執照，並於
    同日凌晨一時十分許，在新竹市○○路一五七巷八號前查獲
    上開庚○○○失竊之ＭＪ六－五二九號重機車（已發還予庚○○○）。(三)於九十四年五月二十五日晚間七時四十分許，
    丙○○騎乘竊得之ＪＲ二－０二二號重機車，在新竹市○○
    路一九五號前為警查獲，並扣得丙○○所有供行竊使用之刻
    有M86-P7字樣之鑰匙乙支、其竊得之高爾夫球三個、GAME
    BOY遊戲卡二張、SEIKO牌手錶乙只、拆信刀乙把，及未○○
    失竊之南胡乙把（已發還予未○○）。(四)於九十四年五月十
    五日晚間十一時許，在苗栗縣竹南鎮龍鳳里大坵園十五之一
    號旁之防火巷內，為警查獲丙○○及丑○○，並扣得丙○○
    所有供行竊用之活動扳手十字起子各乙支、及萬能鑰匙、機
    車鑰匙各乙支。(五)丑○○因另涉竊盜案經警查獲後，經警循
    線於九十四年五月十七日下午五時許，在苗栗縣竹南鎮○○
    路○道三號高速公路橋下尋獲失竊之Ｑ九－六三五六號小貨
    車。(六)丙○○竊得己○○（附表編號十七）之機車後，將之
    借予知情之蘇國平，蘇國平再轉借予不知情之張世凱，張世
    凱於九十四年五月七日晚間十一時三十分許騎乘該機車為警
    查獲，再循線查知上情。
二、案經新竹市警察局第二分局報請臺灣新竹地方法院檢察署檢
    察官偵查起訴，及新竹市警察局第一分局、第二分局、苗栗
    縣警察局竹南分局分別移送台灣新竹地方法院檢察署檢察官
    、台灣苗栗地方法院檢察署檢察官偵查後移送併案審理。
    理  由
一、本案原審係適用簡式程序審判，依刑事訴訟法第二百七十三
    條之二規定，其證據調查，不受同法第一百五十九條第一項
    、第一百六十一條之二、第一百六十一條之三、第一百六十
    三條之一、及第一百六十四條至第一百七十條規定之限制，
    合先敘明。
二、訊據上訴人即被告丙○○除對附表編號三至十二號、及編號
    十七號部分之犯行坦承不諱外，以及承認有變造巳○○、卯
    ○○之身分證、駕駛執照之犯行外，否認有附表編號一、二
    、十三至十六、及十八號等竊盜犯行，辯稱巳○○、卯○○
    之身分證、駕駛執照係其拾獲，九十三年七月間其在台北市
    立療養院住院戒毒等語。惟查：
  (一)關於附表編號三至十二號部分之竊盜犯行，業據被告分別於
    偵查、原審及本院審理時自白不諱，核與被害人戊○○、辰
    ○○、子○○、寅○○、庚○○○、辛○○、未○○、甲○○等所指訴之失竊情節大致相符，並有車輛竊盜車牌失竊資
    料個別查詢報表─查詢車輛認可資料、新竹市警察局車輛尋
    獲電腦輸入單、車籍作業系統查詢認可資料（見偵字第一七
    二七號偵查卷第八十八頁、九十四年度偵字第二一八六號偵
    查卷第二十七、二十八，九十四年度偵字第二九一七號偵查
    卷第三十、三十三頁）、被害人子○○、寅○○、辰○○、
    庚○○○、甲○○、未○○等出具之贓證物品認領保管收據
    （見偵字第一七二七號偵查卷第六十四、六十六、六十八頁
    、偵字第二一八六號偵查卷第二十九頁、偵字第二九一七號
    偵查卷第三十一、三十二頁），及現場照片二十七幀（見偵
    字第一七二七號卷第七十八至八十一頁、偵字第二一八六號
    卷第三十至三十二頁、偵字第二九一七號卷第三十四至四十
    一頁）可稽。此外，復有扣案之十字起子三支、一字起子乙
    支、鑰匙十三支可憑，堪認被告之自白係出於自由意志且與
    事實相符。
  (二)關於附表編號一、二所示部分，查警方於九十四年三月二十
    七日下午五時許，至新竹市○○路四十二巷一號林文榮住處
    搜索時，查扣得已經換貼被告照片經變造之巳○○身分證、
    駕駛執照、及卯○○之身分證，而該等證件均係被告所變造
    等情，業為被告坦承不諱，並經被害人巳○○、卯○○指訴
    綦詳，並有扣案之該等證件可供比對（證件影本見偵字第一
    七二七號第七十頁）。而巳○○、卯○○之上開證件，分別
    係在如附表編號一、二所示之時、地，連同其他物品遭竊之
    事實，亦經被害人巳○○、卯○○指證綦詳，另查被告於原
    審中亦坦承附表編號一、二之竊盜犯行不諱（原審卷第三十
    六、三十七頁），自堪認被告於原審所為之自白與事實相符
    。至於被告事後雖辯稱九十三年七月間其在台北市立療養院
    住院戒毒云云，為經本院向台北市立聯合醫院松德院區查詢
    結果，被告於九十三年八月以前未曾在該院接受治療，有台
    北市立聯合醫院九十四年十二月六日北市醫松字第○九四三
    二九九八二○○號函可按（本院卷第六十七頁），被告所辯
    顯無可採。
  (三)附表編號十七部分，業據被告於偵查及本院審理時自白不諱
    ，核與被害人己○○及證人蘇國瓶、張世凱供述之情節相符
    ，並有車輛竊盜車牌失竊資料個別查詢報表、新竹市警察局
    車輛尋獲電腦輸入單、車籍作業系統查詢認可資料、贓物認
    領保管單可稽。另附表編號十三至十六、及十八部分，業據
    共犯丑○○、楊德華分別於警詢及偵查中供述綦詳，核與被
    害人辛○○、丁○○、癸○○、午○○、壬○○、乙○○所
    指述之失竊情節相符，復經證人即警員陳進德就查獲經過證
    述屬實，並有現場照片多幀、車輛竊盜車牌失竊資料個別查
    詢報表、車輛尋獲電腦輸入單、車籍作業系統查詢認可資料
    、苗栗縣警察局車牌遺失證明單、贓物認領保管單，及扣案
    之活動扳手十字起子各乙支、萬能鑰匙、機車鑰匙各乙支足
    憑，證人丑○○更於本院審理時到庭就被告共同參與上開竊
    盜犯行指證無訛（見本院九十五年三月二十三日審判筆錄）
    ，自堪認共犯丑○○、楊德華之自白均係出於自由意志且確
    與事實相符，足以資為認定被告有上開犯行之犯罪證據，被
    告空言否認有上開犯行，無非畏罪卸飾之詞，不足採信。
  (四)扣案之十字起子、一字起子、活動扳手、十字起子等工具，
    均係金屬製成、質地堅硬、尖端銳利之工具，客觀上對人體
    具有危險性，可供凶器使用無疑。又被告變造巳○○、卯○○之上開國民身份證及駕駛執照，自均足以生損害於巳○○
    、卯○○及戶政機關對於身分證管理、公路監理機關對車輛
    駕駛人管理之正確性。
  (五)綜上所述，本案事證明確，被告之犯行應堪認定。
三、核被告丙○○所為，附表編號一至四、七、八、十二、十三
    、十五、十七、十八部分，均係犯刑法第三百二十條第一項
    之竊盜罪。附表編號九部分，係犯刑法第三百二十一條第一
    項第一款之夜間侵入住宅竊盜罪。附表編號十一部分，係犯
    刑法第三百二十一條第一項第一款、第四款之結夥三人以上
    、於夜間侵入住宅竊盜罪。附表編號五、六，十四、十六部
    分，均係犯刑法第三百二十一條第一項第三款之攜帶凶器竊
    盜罪。附表編號十部分，係犯刑法第三百二十一條第一項第
    二、三款之攜帶凶器毀越安全設備竊盜罪。另被告換貼自己
    照片於被害人巳○○、卯○○失竊之身分證、駕駛執照之行
    為，係犯刑法第二百十二條之變造特種文書罪。起訴書認被
    告此部分之犯行，係觸犯同法第二百十條之偽造私文書罪，
    尚有未洽，惟檢察官於原審法院行準備程序時已當庭變更起
    訴法條，故無庸變更起訴法條。又被告所犯上開多次普通竊
    盜及加重竊盜犯行，時間緊接，方法相同，又均係觸犯基本
    構成要件相同之罪名，顯係基於概括犯意為之，應依連續犯
    規定，從附表編號十一情節較重之犯行以一罪論，並依法加
    重其刑。被告上開變造身份證、駕駛執照之多次犯行，時間
    緊接，方法相同，均係觸犯構成要件相同之罪名，顯係基於
    概括犯意為之，亦應依連續犯之規定以一罪論，並依法加重
    其刑。被告所犯上開二罪間，有方法行為與目的行為之牽連
    關係，應從一重之加重竊盜罪論處。檢察官雖未就附表編號
    七至十八部分所示之竊盜犯行起訴，然此部份與經起訴之竊
    盜犯行，有連續犯之裁判上一罪關係，自為起訴效力所及，
    本院得併予審究。被告就附表編號十一、十三、十四、十八
    部分所示之犯行，與丑○○、張世凱、王明義、楊德華等有
    共同之犯意聯絡及行為分擔，均屬共同正犯。
四、原判決對被告予以論科，固非無見。然查：(1)原判決未及審
    酌被告另有如附表編號十三至編號十八部分之竊盜犯行，自
    有未合。(2)關於原判決附表十一所示部分之犯行，被告係與
    丑○○、張世凱、王明義共同犯罪，原判決認為係被告單獨
    所為，亦有不當。(3)被告變造三紙身份證、駕照部分之犯行
    ，究竟為裁判上一罪、實質上一罪、抑或數罪之關係，原判
    決未予論究，亦非妥適。被告提起上訴，否認部分犯行，雖
    無理由，然原判決既有可議，自屬無法維持，應由本院將原
    判決撤銷，另為適法之諭知。爰審酌被告正值壯年，不思循
    正當途徑獲取報酬，反以行竊之不法手段獲取財物，所為足
    以嚴重危害社會秩序、並造成被害人財產及居家安全之危害
    ，情節非輕，及被告犯罪後尚能坦承部分犯行，部分被害人
    等多已領回其所遭竊財物，及被告之素行、智識程度、生活
    狀況等一切情狀，量處如主文第二項所示之刑，以資懲儆。
    扣案之十字起子三支、一字起子乙支、鑰匙十三支、活動扳
    手、十字起子各乙支、萬能鑰匙、機車鑰匙各乙支，以及變
    造之「巳○○」、「卯○○」國民身分證、「巳○○」自用
    小客車駕駛執照上換貼之「丙○○」照片三張，均為被告所
    有供前開犯罪所用之物，併依法宣告沒收。其餘扣案之拆輪
    胎工具、開口扳手、小武士刀、手電筒、美工刀、鯉魚鉗、
    尖嘴鑽、Ｌ形六角扳手、棉質頭套等物，被告堅詞否認為其
    所有，復查無其他證據足認上開物品係被告所有用以供本件
    犯罪所用或供犯罪預備或因犯罪所得之物，又乳膠手套一雙
    亦與被告上開犯行無關，均不得宣告沒收，附此敘明。
五、至公訴人雖以被告有犯罪之習慣，品性惡劣為由，建請竊盜
    犯贓物犯保安處分條例之規定，諭知強制工作。惟查被告犯
    罪次數雖多，然綜觀其犯罪情狀，尚難認有犯罪習慣之程度
    ，因被告犯罪手段尚稱和平，且於警訊、偵查中主動供稱部
    分犯罪情形，顯然已有悔悟之意，故認本院前開量處之刑已
    足使被告知所警惕，尚無予以強制工作之必要，併予敘明。
據上論結，應依刑事訴訟法第三百六十九條第一項前段、第三百
六十四條、第二百九十九條第一項前段、刑法第三百二十一條第
一項第一款、第四款、第二百十二條、第五十六條、第五十五條
、第二十八條、第三十八條第一項第二款、罰金罰鍰提高標準條
例第一條前段，判決如主文。
本案經檢察官呂文忠到庭執行職務。
中    華    民    國    95    年    4     月    7     日
                  刑事第十九庭  審判長法  官  林堭儀
                                      法  官  陳憲裕
                                      法  官  宋  祺
以上正本證明與原本無異。
不得上訴。
                                      書記官  蔡慧娟
中    華    民    國    95    年    4     月    10    日
附錄：本案論罪科刑法條全文
刑法第212條
偽造、變造護照、旅券、免許證、特許證及關於品行、能力服務
或其他相類之證書、介紹書，足以生損害於公眾或他人者，處1
年以下有期徒刑、拘役或300元以下罰金。
刑法第321條第1項
犯竊盜罪而有左列情形之一者，處 6 月以上、 5 年以下有期徒
刑：
一、於夜間侵入住宅或有人居住之建築物、船艦或隱匿其內而犯
    之者。
二、毀越門扇、牆垣或其他安全設備而犯之者。
三、攜帶兇器而犯之者。
四、結夥三人以上而犯之者。
五、乘火災、水災或其他災害之際而犯之者。
六、在車站或埠頭而犯之者。
附表：
┌──┬─────┬─────┬────┬─────┬─────┬─────┐
│編號│時間      │地點      │被害人  │犯罪手法  │竊得財物  │共    犯  │
│    │          │          │        │          │          │          │
├──┼─────┼─────┼────┼─────┼─────┼─────┤
│一  │91年7月20 │桃園縣平鎮│巳○○  │持不詳物體│巳○○所有│無        │
│    │日下午1時 │市市公所旁│        │撬開車牌號│黑色皮夾1 │          │
│    │許        │停車格    │        │碼FM2-675 │只，內含劉│          │
│    │          │          │        │號重機車坐│志光之身分│          │
│    │          │          │        │墊，竊取置│證、重機車│          │
│    │          │          │        │物廂內之黑│駕駛執照、│          │
│    │          │          │        │色皮夾得手│自小客車駕│          │
│    │          │          │        │          │駛執照、國│          │
│    │          │          │        │          │泰世華銀行│          │
│    │          │          │        │          │金融卡、聯│          │
│    │          │          │        │          │邦銀行信用│          │
│    │          │          │        │          │卡、慶豐銀│          │
│    │          │          │        │          │行信用卡各│          │
│    │          │          │        │          │1張及現金 │          │
│    │          │          │        │          │新臺幣1千5│          │
│    │          │          │        │          │百元      │          │
├──┼─────┼─────┼────┼─────┼─────┼─────┤
│二  │93年7月3日│新竹市中山│卯○○  │徒手竊取楊│卯○○所有│無        │
│    │晚上9時30 │路175號   │        │寓鈞右邊上│之黑色皮夾│          │
│    │分許      │          │        │衣口袋內之│1只、內含 │          │
│    │          │          │        │黑色皮夾得│卯○○之身│          │
│    │          │          │        │手        │份證、重機│          │
│    │          │          │        │          │車駕駛執照│          │
│    │          │          │        │          │、自小客車│          │
│    │          │          │        │          │駕駛執照、│          │
│    │          │          │        │          │國立交通大│          │
│    │          │          │        │          │學學生證、│          │
│    │          │          │        │          │中華郵政股│          │
│    │          │          │        │          │份有限公司│          │
│    │          │          │        │          │提款卡、台│          │
│    │          │          │        │          │灣中小企業│          │
│    │          │          │        │          │銀行提款卡│          │
│    │          │          │        │          │、健保IC卡│          │
│    │          │          │        │          │、車牌號碼│          │
│    │          │          │        │          │為CIZ-25 7│          │
│    │          │          │        │          │號之機車行│          │
│    │          │          │        │          │照各1張及 │          │
│    │          │          │        │          │現金新臺幣│          │
│    │          │          │        │          │3千元     │          │
├──┼─────┼─────┼────┼─────┼─────┼─────┤
│三  │94年2月28 │新竹市經國│戊○○  │以自備鑰匙│戊○○所有│  無      │
│    │日上午8時 │路2段247號│        │開啟電門鎖│之車牌號碼│          │
│    │許        │前        │        │而竊取得手│FEQ-162 號│          │
│    │          │          │        │          │重機車    │          │
├──┼─────┼─────┼────┼─────┼─────┼─────┤
│四  │94年3月1日│新竹市集和│辰○○  │以自備鑰匙│辰○○所有│無        │
│    │上午10時許│街84號前  │        │開啟電門鎖│之車牌號碼│          │
│    │          │          │        │而竊取得手│ROI-856號 │          │
│    │          │          │        │          │輕機車    │          │
├──┼─────┼─────┼────┼─────┼─────┼─────┤
│五  │94年3月27 │新竹市中華│子○○  │持客觀上足│子○○所有│無        │
│    │日凌晨3時 │路1段204巷│        │以為凶器使│置於車內之│          │
│    │許        │巷口      │        │用之前端尖│該自小客車│          │
│    │          │          │        │型、長約15│行照、強制│          │
│    │          │          │        │公分之中心│責任保險卡│          │
│    │          │          │        │槌1把（未 │、保險單、│          │
│    │          │          │        │扣案），破│汽車新領牌│          │
│    │          │          │        │壞車牌號碼│登記書、華│          │
│    │          │          │        │K6-6520號 │僑銀行卡號│          │
│    │          │          │        │自小客車右│0000000000│          │
│    │          │          │        │前座車窗玻│403004號信│          │
│    │          │          │        │璃（毀損部│用卡、員工│          │
│    │          │          │        │分未據告訴│識別證各1 │          │
│    │          │          │        │），徒手伸│張、門禁卡│          │
│    │          │          │        │入車內竊取│2張、中華 │          │
│    │          │          │        │之        │郵政公司存│          │
│    │          │          │        │          │簿1本（戶 │          │
│    │          │          │        │          │名：陳德良│          │
│    │          │          │        │          │；帳號：  │          │
│    │          │          │        │          │0000000號 │          │
│    │          │          │        │          │）、配線夾│          │
│    │          │          │        │          │1支、CD10 │          │
│    │          │          │        │          │片、CD唱片│          │
│    │          │          │        │          │匣箱、安全│          │
│    │          │          │        │          │測速器各1 │          │
│    │          │          │        │          │個、衛星導│          │
│    │          │          │        │          │航用充電器│          │
│    │          │          │        │          │及支撐架1 │          │
│    │          │          │        │          │組、鑰匙1 │          │
│    │          │          │        │          │串        │          │
├──┼─────┼─────┼────┼─────┼─────┼─────┤
│六  │94年3月27 │新竹市三民│寅○○  │持客觀上足│寅○○所有│無        │
│    │日凌晨2時 │路口及民權│        │供凶器使用│，置於車內│          │
│    │許        │路口      │        │之前端尖型│之中國信託│          │
│    │          │          │        │、長約15  │銀行卡號  │          │
│    │          │          │        │公分之中心│0000000000│          │
│    │          │          │        │槌1把（未 │392848號  │          │
│    │          │          │        │扣案），破│信用卡、駕│          │
│    │          │          │        │壞車牌號碼│駛執照各1 │          │
│    │          │          │        │9400-FT號 │張、印章1 │          │
│    │          │          │        │自小客車右│個、PANASO│          │
│    │          │          │        │前座車窗玻│NIC廠牌、 │          │
│    │          │          │        │璃（毀損部│機型CQ-JB1│          │
│    │          │          │        │分未據告訴│21AA汽車音│          │
│    │          │          │        │），再以十│響1組、PRO│          │
│    │          │          │        │字起子鬆開│NTON廠牌、│          │
│    │          │          │        │車內音響之│機型HC-101│          │
│    │          │          │        │螺絲而竊取│L車用空氣 │          │
│    │          │          │        │之暨徒手竊│清靜機1台 │          │
│    │          │          │        │取車內其他│、易利信廠│          │
│    │          │          │        │財物      │牌T100行動│          │
│    │          │          │        │          │電話1具   │          │
├──┼─────┼─────┼────┼─────┼─────┼─────┤
│七  │94年4月間 │桃園縣楊梅│不詳    │打開未上鎖│高爾夫球3 │無        │
│    │          │鎮某處空屋│        │之後門入內│個、GAME B│          │
│    │          │          │        │行竊      │OY遊戲卡2 │          │
│    │          │          │        │          │張、SEIKO │          │
│    │          │          │        │          │牌手錶1只 │          │
│    │          │          │        │          │、拆信刀1 │          │
│    │          │          │        │          │把        │          │
├──┼─────┼─────┼────┼─────┼─────┼─────┤
│八  │94年4月17 │新竹市光復│庚○○○│以自備鑰匙│庚○○○所│無        │
│    │日上午11時│路2段馬偕 │        │開啟電門鎖│有之車牌號│          │
│    │20分許    │紀念醫院新│        │而竊取得手│碼MJ6-529 │          │
│    │          │竹分院    │        │          │號重機車及│          │
│    │          │          │        │          │置於該車置│          │
│    │          │          │        │          │物廂內之機│          │
│    │          │          │        │          │車行照1張 │          │
├──┼─────┼─────┼────┼─────┼─────┼─────┤
│九  │94年5月23 │新竹縣竹北│辛○○  │自未上鎖之│辛○○所有│無        │
│    │日凌晨1時 │市○○路80│        │大門入內行│之鑰匙2把 │          │
│    │許        │0號       │        │竊（侵入住│、遙控器1 │          │
│    │          │          │        │宅部份未據│個        │          │
│    │          │          │        │告訴）    │          │          │
├──┼─────┼─────┼────┼─────┼─────┼─────┤
│十  │94年5月23 │新竹縣寶山│未○○  │持客觀上可│古箏、小提│無        │
│    │日上午10時│鄉○○路13│        │供凶器使用│琴、南胡各│          │
│    │許        │2號       │        │之鐵棒翹開│1把、HONEY│          │
│    │          │          │        │車庫鐵門旁│WELL廠牌空│          │
│    │          │          │        │之固定栓（│氣清靜機1 │          │
│    │          │          │        │已丟棄），│台、XO洋酒│          │
│    │          │          │        │再以自備鑰│5瓶、琉璃 │          │
│    │          │          │        │匙撬開連接│工坊工藝品│          │
│    │          │          │        │車庫與該住│「老鼠」1 │          │
│    │          │          │        │宅之木門後│件、EUPA廠│          │
│    │          │          │        │入內行竊（│牌17吋液晶│          │
│    │          │          │        │侵入住宅部│螢幕1面、 │          │
│    │          │          │        │份未據告訴│美金50元  │          │
│    │          │          │        │）        │          │          │
├──┼─────┼─────┼────┼─────┼─────┼─────┤
│十一│94年5月25 │新竹縣竹北│辛○○  │利用附表編│鐵櫃乙只，│張世凱、王│
│    │日凌晨3時 │市○○路80│        │號九竊得之│內有現金新│明義、馮建│
│    │          │0 號      │        │鑰匙開啟被│臺幣3萬餘 │文        │
│    │          │          │        │害人住處大│元、面額新│          │
│    │          │          │        │門後（侵入│臺幣6萬元 │          │
│    │          │          │        │住宅部份未│支票1紙、 │          │
│    │          │          │        │據告訴），│行動電話1 │          │
│    │          │          │        │由丙○○與│支、駕照、│          │
│    │          │          │        │張世凱入內│身份證各1 │          │
│    │          │          │        │行竊，王明│枚        │          │
│    │          │          │        │義、丑○○│          │          │
│    │          │          │        │在外把風  │          │          │
├──┼─────┼─────┼────┼─────┼─────┼─────┤
│十二│94年5月25 │新竹縣竹北│甲○○  │以自備鑰匙│甲○○所有│無        │
│    │日上午11時│市○○路78│        │開啟電門鎖│之車牌號碼│          │
│    │許        │巷42號前  │        │而竊取得手│JR2-022號 │          │
│    │          │          │        │          │重機車    │          │
├──┼─────┼─────┼────┼─────┼─────┼─────┤
│十三│94年4月8日│苗栗縣頭份│丁○○  │由被告吳聲│丁○○所有│楊德華    │
│    │凌晨1時15 │鎮後庄里72│        │孟在外把風│之車號IKG-│          │
│    │分許      │號前      │        │，楊德華以│077號重型 │          │
│    │          │          │        │自備鑰匙竊│機車      │          │
│    │          │          │        │取之      │          │          │
├──┼─────┼─────┼────┼─────┼─────┼─────┤
│十四│94年5月15 │苗栗縣竹南│癸○○  │由丑○○把│癸○○所有│丑○○    │
│    │日晚上11時│鎮龍鳳里大│        │風，被告吳│之車號LX-8│          │
│    │許        │坵園15之1 │        │聲孟持自備│321號自用 │          │
│    │          │號旁      │        │客觀上可供│小客車車牌│          │
│    │          │          │        │兇器使用之│2面       │          │
│    │          │          │        │十字起子、│          │          │
│    │          │          │        │活動板手各│          │          │
│    │          │          │        │1支共同竊 │          │          │
│    │          │          │        │取之      │          │          │
├──┼─────┼─────┼────┼─────┼─────┼─────┤
│十五│94年5月3日│新竹市田美│午○○  │被告丙○○│午○○所有│無        │
│    │晚上9時30 │一街42號前│        │以不詳方式│之車牌號碼│          │
│    │分許      │          │        │竊取他人之│HS-1859號 │          │
│    │          │          │        │自用小客車│自用小客車│          │
│    │          │          │        │1部       │          │          │
├──┼─────┼─────┼────┼─────┼─────┼─────┤
│十六│94年5月15 │苗栗縣竹南│壬○○  │被告丙○○│壬○○所有│無        │
│    │日上午7時 │鎮○○路12│        │以起子竊取│之車號7U-3│          │
│    │許        │2號前     │        │自用小客車│401號自用 │          │
│    │          │          │        │車牌2面   │小客車車牌│          │
│    │          │          │        │          │2面       │          │
├──┼─────┼─────┼────┼─────┼─────┼─────┤
│十七│94年5月5日│新竹市香山│范金連  │被告丙○○│范金連所有│無        │
│    │凌晨4時許 │區○○路16│        │以自備鑰匙│之車牌號碼│          │
│    │          │2號前     │        │開啟電門鎖│GZT-208號 │          │
│    │          │          │        │而竊取得手│重機車    │          │
├──┼─────┼─────┼────┼─────┼─────┼─────┤
│十八│94年5月13 │苗栗縣造橋│乙○○  │由丑○○把│乙○○所有│丑○○    │
│    │日晚上23時│鄉大西村8 │        │風，被告吳│車牌號碼Q9│          │
│    │許        │鄰十字路1 │        │聲孟持用自│-6356 號自│          │
│    │          │之40號前  │        │備鑰匙撬開│用小貨車 (│          │
│    │          │          │        │車門鎖    │車上有抽油│          │
│    │          │          │        │          │幫浦1台、 │          │
│    │          │          │        │          │千斤頂1台 │          │
│    │          │          │        │          │、永炬加油│          │
│    │          │          │        │          │站簽單18張│          │
│    │          │          │        │          │及其他未尋│          │
│    │          │          │        │          │獲之柴油  │          │
│    │          │          │        │          │1000公升及│          │
│    │          │          │        │          │裝上開柴油│          │
│    │          │          │        │          │之鐵桶1個 │          │
│    │          │          │        │          │及報廢機車│          │
│    │          │          │        │          │1部)      │          │
└──┴─────┴─────┴────┴─────┴─────┴─────┘


司法院資訊處製作；財團法人民間司法改革基金會備份。
